臺灣嘉義地方法院民事判決　　　　　　　 95年度勞訴字第8號
原　　　告　乙○○○
　　　　　　　　　　　　號
　　　　　　甲○○
　　　　　　丁○○
　　　　　　　　　　　　459.
　　　　　　丙○○
　　　　　　　　　　　　號
　　　　　　卯○○
　　　　　　　　　　　　巷58.
　　　　　　巳○○
　　　　　　　　　　　　8號
　　　　　　辰○○
　　　　　　　　　　　　2弄1.
　　　　　　癸○○
　　　　　　子○○
　　　　　　　　　　　　號
　　　　　　庚○○
　　　　　　丑○○
　　　　　　　　　　　　1
　　　　　　戊○○
　　　　　　林景煇
　　　　　　辛○○
　　　　　　　　　　　　之17.
　　　　　　壬○○
　　　　　　　　　　　　0
　　　　　　寅○○
　　　　　　　　　　　　之3
　　　　　　己○○
　　　　　　　　　　　　號
　　　　　　午○○
共　　　同
訴訟代理人　湯光民律師
複 代理 人　羅振宏律師
被　　　告　台灣中油股份有限公司
法定代理人　潘文炎
訴訟代理人　黃文力律師
上列當事人間請求給付退休金事件，本院於民國96年3月19日言
詞辯論終結，判決如下：
    主  文
被告應給付原告各如附表一「被告應補退休金差額」欄所示金額
，及自附表一所載利息起算日起至清償日止，按週年利率百分之
五計算之利息。
訴訟費用由被告負擔。
本判決第一項於原告分別以附表一「原告供擔保金額」供擔保後
，各得假執行。但被告以附表一「被告供擔保金額」欄所示金額
分別為原告預供擔保，得免為假執行。
    事實及理由
甲、程序方面：
一、被告原名中國石油股份有限公司，於民國96年2月9日更名為
    台灣中油股份有限公司，業據被告具狀變更名稱（見本院卷
    第365頁），合先敘明。
二、按當事人喪失訴訟能力或法定代理人死亡或其代理權消滅者
    ，訴訟程序在有法定代理人或取得訴訟能力之本人，承受其
    訴訟以前當然停止；惟有訴訟代理人者不適用之；另承受訴
    訟人，於得為承受時，應即為承受之聲明；民事訴訟法第17
    0條、第173條及第175條第1項分別定有明文。本件被告原法
    定代理人陳寶郎已因任期屆滿卸任，由潘文炎繼任；並由被
    告具狀聲明承受訴訟，有其所提出之聲明承受訴訟狀在卷可
    參（見本院卷第365、366頁），經核與前開規定相符，應予
    准許。
三、按訴狀送達後，原告不得將原訴變更或追加，但被告同意者
    或不甚礙被告之防禦及訴訟之終結或不在此限，又被告於訴
    之變更或追加無異議，而為本案之言詞辯論者，視為同意變
    更或追加，民事訴訟法第255條第1項第1款、7款、第2項定
    有明文。本件訴訟於95年3月23日起訴，嗣於95年4月12日追
    加原告辛○○、壬○○、寅○○，於95年5月30日追加原告
    己○○，於95年6月30日追加原告午○○，經核追加原告與
    原告請求之訴訟標的均相同，無礙被告之防禦及訴訟之終結
    ，且被告於最後言詞辯論期日亦無異議而為本案言詞辯論，
    視為同意追加，應為法之所許。
乙、實體方面：
一、原告起訴主張：原告乙○○○、甲○○、丁○○、丙○○之
    被繼承人王清忠及卯○○、巳○○、辰○○、癸○○、子○○、庚○○、丑○○、戊○○、林景煇、辛○○、壬○○、
    寅○○、己○○、午○○等人受雇於被告位於嘉義市之嘉南
    營業處、煉製研究所、民雄油庫、天然氣事業部管線處等部
    門，擔任加油員、技術員、助理站長之職務，每月除有應領
    取之薪資外，被告復按月依夜間輪班次數額外給付夜點費、
    值夜費等經常性給與。夜點費、值夜費實為勞動基準法（下
    稱勞基法）第2條第3款所謂之工資，然被告在原告陸續退休
    後給付退休金時，卻未將夜點費、值夜費計入工資以計算平
    均工資，致原告各所領得之退休金短少如附表二所示金額，
    爰依勞基法第55條規定，請求被告給付退休金差額。並聲明
    １、被告應給付原告各如附表二「被告應補退休金差額」欄
    所示金額，及自附表所載利息起算日起至清償日止，按週年
    利率5%計算之利息。２、願供擔保請准宣告假執行。
二、被告則聲明：１、原告之訴及假執行之聲請均駁回。２、如
    受不利判決，願供擔保請准宣告免為假執行，而以下列情詞
    置辯：
（一）被告為維持中、晚班員工健康，故給予麵包、牛奶等宵夜
      點心，嗣因員工飲食習性不同，故改以發放夜點費、值夜
      費以供員工購買點心；而臺灣石油工會自77年起曾多次向
      被告爭取於夜點費外應另發給夜間加給或輪班津貼；且被
      告就原告所領得之夜點費、值夜費係以免稅處理，並未計
      入原告申報綜合所得之數額。依上開各節，可認夜點費、
      值夜費，非屬原告給付勞務之對價；又參酌94年6月14日
      修正前勞基法施行細則第10條第1項第9款規定，其非工資
      而不得計入原告工資以計算平均工資。其次，中班工作時
      間係自下午4時至夜間12時止；夜班工作時間係自凌晨0時
      起至早上8時止，兩者之差別為，中班工作時間橫跨晚餐
      時間，由於其橫跨晚餐時間，故夜點費給予150元；而晚
      班時間，自凌晨0時起至早上8時止長達8個小時內，中間
      並無用餐時間，衡諸人的生理時鐘，應會有二次飢餓的時
      點（即凌晨及清晨時分），故給予中班一倍之夜點費即30
      0元，此為中班與晚班夜點費不同之原因，然均無損於夜
      點費為恩惠性給與之性質。綜上，本件被告所給與之夜點
      費係屬恩惠性之給與，並非原告等人提供勞務之對價，自
      不屬工資，且被告給與夜點費早於勞基法公布施行前，自
      無規避法律規定之可能，故依勞基法第2條第3款、第21條
      第1項暨修正前勞基法施行細則第10條第9款等規定，夜點
      費應不屬工資。
（二）就國營事業員工薪資之勞動條件，國營事業管理法係勞基
      法之特別法，故應優先勞基法而為適用。依國營事業管理
      法第14條規定，被告員工薪資事項應呈報經濟部核可始生
      效力，非可逕依勞基法第21條規定由兩造自行協商，故夜
      點費、值夜費應於呈報經濟部核可後始得計入工資。依公
      營事業機構員工待遇授權訂定基本原則、經濟部所屬事業
      機構用人費薪給管理要點，應認夜點費、值夜費係恩惠性
      給付而非工資。
（三）臺灣省工廠工人退休規則第3條：「本規則所稱工廠及工
      人，係指工廠法施行細則所稱之工廠及工人」。原告戊○○係被告嘉義溶劑廠技術員，固為工廠法施行細則所稱之
      工廠工人。然其餘原告包括乙○○○、甲○○、丁○○、
      丙○○之被繼承人王清忠及卯○○、巳○○、辰○○、癸○○、子○○、庚○○、丑○○、林景煇、辛○○、壬○○、寅○○、己○○等人均係被告油品行銷事業部嘉南營
      業處之加油員、灌氣員、助理站長，因油品行銷事業部於
      73年8月1日勞基法施行前原非適用工廠法之事業單位，依
      法律不溯及既往原則，自無臺灣省工廠工人退休規則之適
      用，故被告無庸給付上開原告於勞基法施行前之退休金，
      上揭原告於勞基法施行前之年資不得併計。
（四）被告與臺灣石油工會於73年7月31日經主管機關核准生效
      之團體協約，該協約有效期間雖至76年6月19日屆滿而未
      續訂，然依團體協約法第17條規定，該協約對原告仍有拘
      束力，且該工會亦未曾主張該協約無效，故原告不得主張
      將夜點費、值夜費計入工資以計算平均工資。且此協約於
      69年締結團體協約，並呈報經濟部於69年7月14日准予備
      查，歷經數十年之時間，原告或台灣石油工會均無人否認
      該團體協約之有效性，且雙方均依該團體協約履行，則此
      時應認主張該團體協約有效者為常態事實，主張該團體協
      約無效者為變態事實，應由主張變態事實者（即原告）負
      舉證責任，如此方符舉證責任分配之原則。
（五）原告長期未主張夜點費、值夜費為工資，亦未質疑團體協
      約之效力，被告業對原告長期不行使權利產生正當信賴，
      依權利失效法理，其不得再為主張。而「經濟部所屬事業
      人員退休撫卹及資遣辦法」僅係行政命令，難認其有與法
      律同一之效力。又依「中國石油股份有限公司台灣營業總
      處超時報酬及各項津貼報支要點」第3條規定值夜不得再
      領取夜點費。
（六）縱鈞院認夜點費、值夜費係工資，然依民法第126條規定
      ，原告亦僅得請求補發5年平均工資之差額。
（七）原告主張應自退休後30日之翌日起算遲延利息，並無理由
      。按請求遲延利息，依民法第229條之規定，應視其是否
      有確定期限，而分別依第1項或第2項規定處理。母法之勞
      基法第58條並無雇主應於勞工退休之日起30日內給付退休
      金之規定，則子法之施行細則第29條第1項竟規定「雇主
      應給付之勞工退休金應自勞工退休之日起三十日內給付之
      」，明顯已逾越母法法律授權之範圍，依行政程序法第15
      8條之規定應為無效。
三、兩造不爭執事項：(1)原告乙○○○等四人之被繼承人王清忠
    及其餘原告14人（下稱原告等人）為被告之退休員工，被告
    先前給付原告等人之退休金均併計原告等人於勞基法施行前
    年資。(2)系爭夜點費如列入平均工資計算，原告所得請領之
    退休金差額各如原告95年12月12日所提附表一所示之金額。
    （見本院卷第284頁）
四、原告主張夜點費、值夜費係工資，而應計入工資以計算平均
    工資，被告則以上開情詞置辯，故本件應審究之爭點為(1)原
    告應否受團體協約之拘束，而不得主張將夜點費計入工資。
    (2)夜點費、值夜費是否為工資。(3)原告是否僅得請求補發5
      年之退休金差額。(4)原告於勞基法施行前之年資能否併計
      。
    (5)原告有無權利失效之適用。(6)若被告應給付原告系爭退休
      金差額，其利息起算日為何？（見本院卷第284、285頁）
      ，爰就上開爭點分述如下：
（一）被告辯稱依團體協約第16條約定，夜點費並不得列入工資
      計算等語，並提出「中國石油股份有限公司、臺灣石油工
      會團體協約」為證。惟原告主張其不受該團體協約之拘束
      云云。
    (1)經查，前述團體協約係在67年12月19日訂定，其中第2條
      並約明有效期間為3年，故團體協約所訂期限業已屆滿，
      迄今均未能達成合意簽訂團體協約之情，為兩造所不爭執
      ，顯見被告與原告所屬臺灣石油工會間現尚未能達成修正
      團體協約之合意。
    (2)團體協約法第17條固然規定：「團體協約已屆期滿，新團
    　體協約尚未訂立時，於勞動契約另為約定前，原團體協約
      關於勞動條件之規定仍繼續為該團體協約關係人之勞動契
      約之內容」，此為團體協約之延續效力。但適用本條規定
      之前提，須該團體協約有效成立方可。次按團體協約法第
      3條規定：「勞資團體之代表機關，非依其團體章程之規
    　定、或依其團員大會或代表大會之決議、或受其團體全團
      團員各個所授與特別書面之委任，不得以其團體之名義締
      結團體協約。違反前項規定所締結之團體協約，非得其團
      員大會之追認不發生效力。」，被告雖提出與台灣石油工
      會最初於69年所締結之團體協約，業經呈報中央主管機關
      經濟部於69年7月14日具函准予備查在案（見本院卷第97
      頁），惟原告否認該簽約代表為其所選出或委任，被告復
      未舉證證明該簽約代表是依原告所屬臺灣石油工會章程規
      定、大會決議或受其團體全團團員各個所授與特別書面之
      委任，自難認此團體協約可對原告發生效力。故該團體協
      約所訂權利義務內容，尚難拘束原告。綜此，被告前述所
      辯尚不足取。
  　(3)國營事業管理法第14條：「國家事業應撙節開支，其人員
    待遇及福利，應由行政院規定標準，不得為標準以外之開支
    」。經濟部所屬事業機構用人費薪給管理要點第10條第2項
    ：「各事業機構主持人應依企業化精神合理訂定所屬人員薪
    給標準」。上開規定均未認夜點費、值夜費非工資，被告執
    此抗辯夜點費、值夜費並非工資，依法無據，而不可採。被
    告另辯稱夜點費、值夜費未經經濟部核定為工資。然「經濟
    部所屬事業機構列入計算平均工資之給與項目表」之內容，
    係工資項目以外得列入平均工資計算之「加給」、「津貼」
    項目，並非關於工資本身之認定，故尚不得僅以夜點費、值
    夜費未列入該項目表，即遽認其非工資。
（二）按工資係勞工因工作而獲得之報酬，包括工資、薪金及按
      計時、計日、計月、計件以現金或實物等方式給付之獎金
      、津貼及其他任何名義經常性給與均屬之，勞基法第2條
      第3款定有明文。準此，所謂工資，應屬「勞務之對價」
      及「經常性之給與」，至於其給付名稱為何，則非所問（
      最高法院92年度台上字第2108號判決參照）。故系爭夜點
      費是否工資之一部內容，自應以該給付是否為勞工給付勞
      務之對價，屬於經常性給與為斷。
    (1)經查，原告為24小時輪值工作，而每月除領取薪資外，復
      按月依上班日數額外領取夜點費，而被告係24小時全天候
      、連續性現場作業，系爭夜點費係被告在工資外，針對輪
      值小夜班、大夜班之工作人員所發給，其金額固定，不因
      員工之工作內容、年資、級職不同而有差別，且依被告之
      工作性質，原告於夜間工作乃該公司員工一貫性、常態性
      之工作型態，而固定值大夜班又為原告固定之工作，與一
      般公司行號為應付臨時性之業務需求偶而為之者有間；又
      系爭夜點費，係針對有輪值大夜班、小夜班之勞工所給與
      ，其金額固定，並不因勞工之工作內容、年資、級職不同
      而有差別，惟如未實際值班，則不得領取該夜點費，故系
      爭夜點費之給與，已成為原告因特定工作條件所形成固定
      常態工作中可取得之給與，為原告因經常性提供勞務所得
      之報酬，即具有「勞務對價性」及「經常性給與」之性質
      。況於夜間工作，不利於勞工之生活及健康，被告對夜間
      工作之勞工給予較日班勞工為高之工資，自屬合理，亦不
      違反勞基法關於薪資平等原則之規定，足見系爭夜點費係
      因環境、時間等特殊工作條件而對勞工所增加提出之現金
      給付，其本質具有「勞務對價」及「經常性給與」，應屬
      工資之性質。
    (2)次查94年6月14日修正前之勞基法施行細則第10條第9款雖
      將「差旅費、差旅津貼、交際費、夜點費及誤餐費等」排
      除於勞基法第2條第3款所稱之「其他任何名義之經常性給
      與」之外，然該款規定之差旅費、差旅津貼及交際費，因
      屬不確定之事項所支出，固可認定並非「經常性之給與」
      ，惟系爭夜點費係屬勞工之工作對價，且具經常性，已如
      上述，與該條款所稱之「夜點費」顯不相同，尚難以系爭
      夜點費與94年6月14日修正前勞基法施行細則第10條第9款
      規定之夜點費係使用同一名稱，遽將系爭夜點費排除於勞
      基法第2條第3款所定「經常性給與」之外。況勞基法施行
      細則於94年6月14日修正時，已將第10條第9款有關夜點費
      及誤餐費之規定刪除，其修正理由為：「鑒於事業單位迭
      有將『輪班津貼』或『夜勤津貼』等具有工資性質之給付
      ，以『夜點費』或『誤餐費』名義發放，以減輕雇主日後
      平均工資之給付責任，實有欠妥，爰修正刪除勞動基準法
      施行細則第10條第9款之『夜點費』或『誤餐費』規定，
      嗣後有關夜點費及誤餐費是否為工資，應依該法第2條第3
      款規定及上開原則，個案認定。」（行政院勞工委員會94
      年6月20日勞動二字第0940032710號令參照），是被告此
      部分抗辯，依法無由亦不可採。
    (3)又被告辯稱由系爭夜點費之況革以觀，系爭夜點費僅係被
      告對夜間工作之職員提供夜班點心，幾經修改，被告才於
      77年全面施行改以全面發放現金，可知夜點費並非勞務之
      對價，而是雇主之恩給云云。惟按工資係勞工因工作而獲
      得之報酬，包括工資、薪金及按計時、計日、計月、計件
      以現金或實物等方式給付之獎金、津貼及其他任何名義經
      常性給與均屬之，勞基法第2條第3款已有明定。是雇主給
      予之實物，只要符合係為勞務之對價及經常性給與之特質
      要件，即不脫工資之範疇，而系爭夜點費之本質既具有「
      勞務對價」及「經常性給與」之特性，應屬工資之性質，
      已如前述，自不因給付名稱變易而受限制，亦非以雇主主
      觀之意思為據，而應基於客觀之判斷。另被告辯稱系爭夜
      點費僅限於輪值大、小夜班之人員始能享有，不因員工本
      薪高低、作業種類、工作複雜性、經驗、學歷、智力、技
      能、勞心度、勞力度、年資、級職之不同而有差異，夜點
      費應非「勞務之對價」；又系爭夜點費隨誤餐費同時、同
      幅度調整，並隨物價指數而調整，與工作調薪無關，足見
      夜點費並非薪資項目，亦非工作之對價云云。惟查，一般
      工資中有部分項目之給付，並不考量員工之作業種類及複
      雜性、學經歷及技能、勞力及勞心程度、年資及職級等條
      件，而均給予相同一致之數額者，足見在認定是否屬工資
      之範圍時，應以是否屬經常性之勞務對價為要件，其給付
      之項目名稱或其金額是否與其他員工一致，並非認定工資
      之依據，是被告不論其員工作業種類及其工作複雜性、經
      驗、學歷、智力、技能、勞心度、勞力度、年資、級職之
      不同，而統一發給相同金額之夜點費，亦不因此而影響系
      爭夜點費所具有之工資本質；且薪資之結構亦有單純與繁
      複之分，工作底薪未予調整，亦不表示薪資結構之其他項
      目不得調整，被告既將系爭夜點費隨物價指數而作調整，
      適足以反映出系爭夜點費為夜間提供工作勞務之對價報酬
      ，而非恩惠性給予。是被告此部分所辯，亦無可採。
（三）勞工請領退休金之權利，自退休之次月起，因五年間不行
      使而消滅。勞基法第58條定有明文。勞基法既係勞工勞動
      條件之特別法，自應優先於民法第126條而適用。原告請
      求被告給付退休金差額，其請求權形式上雖為退休金「差
      額」，然此差額之性質仍係退休金，故其消滅時效應適用
      勞基法第58條規定。查原告自如附表二所示退休日之次月
      起算至本件起訴日止，均各未逾5年時效期間，故被告抗
      辯僅得請求補發5年數額，於法無據，洵無足取。
（四）卷附「經濟部所屬事業人員退休撫卹及資遣辦法」，捌、
      退休撫卹資遣類，第1條：「（第1項）經濟部（以下簡稱
      本部），所屬事業機構（以下簡稱各機構）人員之退休、
      撫卹（職業災害補償）、資遣及離職等事項，依本辦法辦
      理之。（第2項）本辦法未規定者，悉依有關法令之規定
      辦理」。第2條：「本辦法所稱各機構人員，指各機構支
      領薪給派用人員及雇用人員」。第3條：「各機構人員退
      休金按其在勞動基準法施行前後之工作年資，分別依台灣
      省工廠工人退休規則及勞動基準法之規定計算。其在十五
      年以內之工作年資，每滿一年給與兩個基數；超過十五年
      之工作年資，在勞動基準法施行前者，每滿一年給與半個
      基數，最高給與三十五個基數，超過工作年資不予計算，
      在勞動基準法施行後者；每滿一年給與一個基數。其剩餘
      年資未滿半年者，以半年計，滿半年者，以一年計。但其
      在勞動基準法施行前後之工作年資，合計退休金最高給與
      四十五個基數為限」。依該辦法第1、2條規定，原告等人
      係經濟部所屬事業人員，則關於其退休金事項，即應適用
      該辦法；且就該辦法第2條、第3條之條文內容為文義解釋
      及整體解釋，可知該辦法係就經濟部所屬事業機構之支領
      薪給派用人員及雇用人員均一體適用，並未區分各機構人
      員是否為台灣省工廠工人退休規則所定之工廠工人而異其
      適用，僅係於其工作年資橫跨73年7月30日勞基法公布前
      後者，在前之年資依台灣省工廠工人退休規則相關規定，
      在後之年資依勞基法規定而合併計算其所得請領之退休金
      ，並無各機構人員倘非工廠工人即不得請求勞基法施行前
      年資部分之退休金之意；況被告於本院審理時亦自承：伊
      先前所給付各該原告之退休金，均有併計各該原告於勞基
      法施行前年資等語（本院卷第284頁），故被告辯稱除原
      告戊○○外其餘原告於勞基法施行前之年資不得併計，顯
      係臨訟所為且於法無據，而不可採。
（五）被告另抗辯原告未主張夜點費係工資，致被告對原告長期
      不行使權利生正當信賴。然查：原告係各於附表二所示退
      休日退休後，始發現被告未將系爭夜點費計入工資以計算
      平均工資，致其所領得退休金短少而提起本件訴訟請求被
      告給付，核其情形，並無權利失效之適用，故被告此抗辯
      亦不足取。
（六）再按「因勞基法施行細則第二十九條第一項規定，雇主應
      給付之勞工退休金應自勞工退休之日起三十日內給付之。
      被上訴人係自九十一年一月一日退休，其請求上訴人給付
      退休金之遲延利息，應自九十一年一月三十一日起算。被
      上訴人請求自起訴狀繕本送達翌日即九十一年一月二十五
      日起算遲延利息，於法尚有未合。」最高法院94年度台上
      字第43號判決要旨足參，本件利息起算日依勞基法施行細
      則第29條第1項之規定自退休日後30日之翌日起開始起算
      於法並無不合，而勞基法第58條及其施行細則第29條規定
      互核以觀，並無子法逾越母法授權之情事，且未明顯增加
      雇主所無之負擔及限制，被告所辯，並不足採。
五、因本件事實業臻明確，故兩造攻擊、防禦方法及所提證據，
    即無須再予審酌，爰未逐一論述，附此敘明。
六、綜上所述，系爭夜點費既屬原告因工作而獲得之經常性報酬
    ，且具有勞務對價性，而屬工資之一部，則原告主張上訴人
    未將系爭夜點費列入平均工資計算原告之退休金，而請求被
    告給付積欠之退休金差額，即屬有據。而被告既不爭執原告
    95年12月12日所提附表一所示之金額（見本院卷第284頁）
    ，則原告請求被告給付原告各如附表一短少退休金欄所示之
    金額，及分自利息起算日欄所示日期起至清償日止，按週年
    利率5%計算之利息，為有理由，應予准許。原告及被告均陳
    明願供擔保，請准宣告假執行、免為假執行，經審核後分別
    酌定相當擔保金額准許之。
七、結論：原告之訴為有理由，依民事訴訟法第78條、第390條
    第2項、第392條第2項，判決如主文。
中　　華　　民　　國　　96　　年　　3 　　月　　30　　日
                  民事第一庭  法  官  吳芝瑛
以上正本係照原本作成
如對本判決上訴須於判決送達後20日內向本院提出上訴狀
中　　華　　民　　國　　96　　年　　3 　　月　　30　　日
                              書記官  馮澤文
附表一：被告應補之退休金差額及利息起算日
┌────────────────────────────────────────┐
│                    被告應補退休金差額及利息起算日 (新台幣：元)                 │
├──┬────┬────────┬───────────┬─────┬─────┤
│編號│員工姓名│被告應補退休金差│利息起算日(即自原告退 │原告供擔保│被告供擔保│
│    │        │額              │休後30日之翌日起算)   │金額      │金額      │
├──┼────┼────────┼───────────┼─────┼─────┤
│ １ │乙○○○│    88456       │     90年5月1日       │ 30000    │ 88456    │
│    │、甲○○│                │                      │          │          │
│    │、丁○○│                │                      │          │          │
│    │、丙○○│                │                      │          │          │
│    │（被繼承│                │                      │          │          │
│    │人王清忠│                │                      │          │          │
│    │）      │                │                      │          │          │
├──┼────┼────────┼───────────┼─────┼─────┤
│ ２ │卯○○  │    154100      │     90年5月1日       │  52000   │154100    │
├──┼────┼────────┼───────────┼─────┼─────┤
│ ３ │巳○○  │     81238      │     90年11月1日      │  28000   │ 81238    │
├──┼────┼────────┼───────────┼─────┼─────┤
│ ４ │辰○○  │    116204      │     90年8月1日       │  39000   │116204    │
├──┼────┼────────┼───────────┼─────┼─────┤
│ ５ │癸○○  │    102204      │     90年11月1日      │  35000   │102204    │
├──┼────┼────────┼───────────┼─────┼─────┤
│ ６ │子○○  │    101250      │     90年8月1日       │  34000   │101250    │
├──┼────┼────────┼───────────┼─────┼─────┤
│ ７ │庚○○  │    158304      │     90年11月1日      │  53000   │158304    │
├──┼────┼────────┼───────────┼─────┼─────┤
│ ８ │丑○○  │     94796      │     90年5月1日       │  32000   │ 94796    │
├──┼────┼────────┼───────────┼─────┼─────┤
│ ９ │戊○○  │    151022      │     90年8月1日       │  51000   │151022    │
├──┼────┼────────┼───────────┼─────┼─────┤
│１０│林景煇  │    136717      │     90年11月1日      │  46000   │136717    │
├──┼────┼────────┼───────────┼─────┼─────┤
│１１│辛○○  │    152306      │     93年12月1日      │  51000   │152306    │
├──┼────┼────────┼───────────┼─────┼─────┤
│１２│壬○○  │    144356      │     94年8月1日       │  49000   │144356    │
├──┼────┼────────┼───────────┼─────┼─────┤
│１３│李焜儔  │    161639      │     95年3月3日       │  54000   │161639    │
├──┼────┼────────┼───────────┼─────┼─────┤
│１４│午○○  │    138217      │     90年8月1日       │  47000   │138217    │
├──┼────┼────────┼───────────┼─────┼─────┤
│１５│己○○  │    179408      │     90年11月1日      │  60000   │179408    │
└──┴────┴────────┴───────────┴─────┴─────┘
 附表二：
┌──┬─────┬─────────┬────────┐
│編號│ 員工姓名 │被告應補退休金差額│   利息起算日   │
│    │          │                  │   （自原告退休 │
│    │          │ (新台幣：元)     │      後30日之翌│
│    │          │                  │    日起算）    │
├──┼─────┼─────────┼────────┤
│1   │乙○○○、│    88465         │  90.05.01      │
│    │甲○○、王│                  │                │
│    │勝美、王勝│                  │                │
│    │屏（被繼承│                  │                │
│    │人王清忠）│                  │                │
│    │          │                  │                │
├──┼─────┼─────────┼────────┤
│2   │卯○○    │   154100         │  90.05.01      │
├──┼─────┼─────────┼────────┤
│3   │巳○○    │    81238         │  90.11.01      │
├──┼─────┼─────────┼────────┤
│4   │辰○○    │   116204         │  90.08.01      │
├──┼─────┼─────────┼────────┤
│5   │癸○○    │   102204         │  90.11.01      │
├──┼─────┼─────────┼────────┤
│6   │子○○    │   101250         │  90.08.01      │
├──┼─────┼─────────┼────────┤
│7   │庚○○    │   158304         │  90.11.01      │
├──┼─────┼─────────┼────────┤
│8   │丑○○    │    94796         │  90.05.01      │
├──┼─────┼─────────┼────────┤
│9   │戊○○    │   151022         │  90.08.01      │
├──┼─────┼─────────┼───────  │
│10  │林景煇    │   136717         │  90.11.01      │
├──┼─────┼─────────┼────────┤
│11  │辛○○    │   152306         │  93.12.01      │
├──┼─────┼─────────┼────────┤
│12  │壬○○    │   144356         │  94.08.01      │
├──┼─────┼─────────┼────────┤
│13  │李焜儔    │   161639         │  95.03.03      │
├──┼─────┼─────────┼────────┤
│14  │午○○    │   138217         │  90.08.01      │
├──┼─────┼─────────┼────────┤
│15  │己○○    │   179408         │  90.11.01      │
└──┴─────┴─────────┴────────┘
